臺灣高雄地方法院民事裁定
111年度聲字第58號
聲  請  人  陳惠君（原名陳絲琦）




相  對  人  楊素華  
上列當事人間聲請停止執行事件，本院裁定如下：
    主  文
聲請人以新臺幣捌拾伍萬捌仟元供擔保後，臺灣橋頭地方法院一
○九年度司執助字第二二四四號清償票款強制執行事件之強制執
行程序，於本院一一○年度訴字第一四四二號債務人異議之訴事
件判決確定前應暫予停止。
    理  由
一、聲請意旨略以：相對人前執本院109年度司票字第5344號民
    事裁定（下稱系爭裁定）向臺灣橋頭地方法院聲請對伊之財
    產強制執行，經該院以109年度司執助字第2244號清償票款
    強制執行事件（下稱系爭執行事件）受理。惟相對人是執如
    附表所示之本票（下稱系爭本票）向本院聲請取得系爭裁定
    ，但系爭本票係作為嘉博科技股份有限公司借款之擔保，但
    上開借款業已清償，則供擔保之系爭本票，已失擔保必要性
    ，相對人不得享有票據上之權利，是伊與相對人間就系爭本
    票無任何債權債務關係存在，伊已就此提起債務人異議之訴
    ，由本院110年度訴字第1442號事件受理，爰依強制執行法
    第18條第2 項之規定，聲請停止系爭執行事件之執行程序等
    語。
二、按有回復原狀之聲請，或提起再審或異議之訴，或對於和解
    為繼續審判之請求，或提起宣告調解無效之訴、撤銷調解之
    訴，或對於許可強制執行之裁定提起抗告時，法院因必要情
    形或依聲請定相當並確實之擔保，得為停止強制執行之裁定
    ，強制執行法第18條第2項定有明文。又法院依強制執行法
    第18條第2項定擔保金額而准許停止強制執行之裁定者，該
    項擔保係備供債權人因停止執行所受損害之賠償，其數額應
    依標的物停止執行後，債權人未能即時受償或利用該標的物
    所受之損害額，或其因另供擔保強制執行所受之損害額定之
    ，非以標的物之價值或其債權額為依據，最高法院86年度台
    抗字第442號裁定意旨可供參酌。
三、經查：
  ㈠相對人前執系爭裁定聲請強制執行，由臺灣橋頭地方法院以
    系爭執行事件受理後，即查封聲請人名下坐落高雄市○○區○○
    段○○段000000○000000○000000地號土地及其上門牌號碼高雄
    市○○區○○○路000巷00弄0號建物（下合稱系爭房地）等情，
    業經聲請人提出系爭裁定及臺灣橋頭地方法院111年3月24日
    橋院嬌109司執助菊字第2244號通知函為佐。又聲請人以系
    爭本票所擔保之債務已清償完畢，相對人不得享有票據權利
    ，系爭本票債權不存在為由，對相對人提起債務人異議之訴
    ，經本院以110 年度訴字第1442號債務人異議之訴事件受理
    中，本院審酌聲請人提起之債務人異議之訴，形式上尚無訴
    不合法、當事人不適格、法律上顯無理由之情形，是系爭執
    行事件如繼續進行，倘聲請人所提債務人異議之訴勝訴，日
    後確有難以回復執行前狀態之虞，而非無停止執行之必要，
    則聲請人聲請於系爭本案事件終結前，停止系爭執行事件之
    執行程序，核與強制執行法第18條第2項之要件相符，應予
    准許。
　㈡相對人於系爭執行事件主張之債權額為如附表所示票面金額
    之合計為330萬元，有系爭本票裁定在卷可憑，而系爭執行
    事件查封之系爭房地，最低拍賣價格合計為1,435萬元，有
    臺灣橋頭地方法院111年3月24日橋院嬌109司執助菊字第224
    4號函可資佐證，足見相對人因停止執行所受之財產損害，
    應為其債權未能即時受償之損害，本件停止執行之擔保金酌
    定，自應以相對人未能即時受償所受之利息損害作為核計基
    準。茲審酌聲請人所提系爭本案事件之訴訟標的金額已逾15
    0萬元，屬得上訴第三審之事件，甫繫屬於一審，及依據司
    法院所訂各級法院辦案期限實施要點規定之各審級辦案期限
    ，民事通常第一審審判案件之期限為1年4月、第二審為2年
    、第三審為1年，至三審終結期間推定共需約為4年4月等情
    形，如停止執行未能即時受償預計所受之損害額，應為聲請
    人主張應停止執行之債權額330萬元，按票據法第28條第2項
    所定年息6％計算之法定遲延利息，共計85萬8,000元（計算
    式：330萬×6％×4年4月＝85萬8,000元，小數點以下元四捨五
    入），爰酌定本件擔保金額為85萬8,000元。
四、依強制執行法第18條第2項，裁定如主文。
中　　華　　民　　國　　111 　年　　4 　　月　　11　　日
                          民事第五庭  法  官  呂俊杰 
以上正本係照原本作成。
如對本裁定抗告須於裁定送達後10日內向本院提出抗告狀，並繳
納裁判費新臺幣1,000元。
中　　華　　民　　國　　111 　年　　4 　　月　　11　　日
                                      書記官  陳褘翎 

附表：      編號 發票日 票面金額(新台幣) 到期日 利息起算日即提示日 票據號碼 001 109年5月8日 400,000元 未  載 109年5月9日 No602543 002 109年5月13日 300,000元 109年6月8日 109年6月8日 No602544 003 109年5月29日 700,000元 109年6月23日 109年6月23日 No602545 004 109年6月6日 1,300,000元 未  載 109年6月7日 No602547 005 109年6月18日 600,000元 109年7月14日 109年7月14日 No593342